臺灣臺南地方法院刑事判決
111年度交易字第53號
公  訴  人  臺灣臺南地方檢察署檢察官
被      告  陳富貴



上列被告因過失傷害案件，經檢察官提起公訴（110年度偵字第8
975號），本院判決如下：
    主  文
陳富貴犯過失傷害罪，處有期徒刑貳月，如易科罰金，以新臺幣
壹仟元折算壹日。
    事  實
一、陳富貴於民國109年12月18日8時56分許，駕駛車牌號碼0000
    -00號自用小客車，沿臺南市善化區臺19甲線由北往南方向
    行駛，行經該路段與未命名道路（路燈編號421358）之設有
    行車管制號誌之交岔路口時，本應注意汽車行駛至交岔路口
    ，其行進、轉彎，應遵守燈光號誌，且依當時天候晴、日間
    自然光線、路面乾燥無缺陷且無障礙物、視距良好，客觀上
    並無不能注意之情事，竟疏未注意即貿然闖越紅燈直行；適
    有葉小琳騎乘車牌號碼000-000號普通重型機車，沿上開未
    命名道路由西往東方向騎乘至該處，見狀閃避不及，二車遂
    發生碰撞，致葉小琳人車倒地，受有左側脛骨平台閉鎖性骨
    折、左側足部第二蹠骨移位閉鎖性骨折等傷害。嗣因陳富貴
    於肇事後，在未被有偵查犯罪職權之機關或公務員發覺前，
    向前往處理車禍之警員坦承為肇事人，而查知上情。
二、案經葉小琳訴由臺南市政府警察局善化分局報告臺灣臺南地
    方檢察署檢察官偵查起訴。
    理  由
一、證據能力部分：本判決以下所引用之具傳聞性質之證據，檢
    察官、被告及其選任辯護人於本案準備程序均表示同意做為
    證據使用，迄於言詞辯論終結前，亦未爭執其證據能力，本
    院審酌前開證據之作成或取得之狀況，並無非法或不當取證
    之情事，且經本院於審判期日就上開證據依法進行調查、辯
    論，依刑事訴訟法第159條之5規定，均具有證據能力。
二、訊據被告固不爭執告訴人在本件車禍中受有如診斷證明書所
    載之傷害，然否認有闖紅燈之過失行為，亦否認有過失傷害
    犯行，並辯稱自己是綠燈直行，並沒有過失云云。然查；
  ㈠告訴人葉小琳在偵查中陳稱：「（問：車禍發生經過？）當
    時我在路口綠燈起步要直行，只是道路有點左彎，陳富貴當
    時開車闖紅燈撞上我，導致我受傷」、「（問：你當時行車
    車速、號誌為何？）我當時號誌為綠燈，車速約10到20公里
    」等語。依告訴人之指訴，告訴人是綠燈起步直行，而被告
    則闖越紅燈，闖越紅燈之被告即有過失。
　㈡對告訴人有關被告闖紅燈的指控，被告完全否認，並辯稱是
    告訴人闖紅燈才會撞上。然依據檢察官偵查中勘驗筆錄所記
    載：「臺19甲南向」檔案：錄影時間一開始，臺19甲南向號
    誌原為綠燈，錄影時間00：01，號誌由綠燈轉為黃燈，於錄
    影時間00：05，臺19甲南向號誌由黃燈轉為紅燈，00：06，
    被告陳富貴駕駛之0000-00自小客車出現於畫面中右下方，
    此時被告行向號誌已為紅燈，錄影時間00：09，被告行經本
    件肇事路口，此時被告行向號誌仍為紅燈，被告未剎車闖越
    路口，錄影時間00：10，告訴人騎乘之000-000重型機車自
    被告車輛右前方騎出，與被告車輛發生碰撞。「未命名道路
    東向」檔案：錄影時間一開始，未命名道路東向號誌原為紅
    燈，告訴人騎乘之000-000重型機車於路口停等紅燈，錄影
    時間00：06，號誌由紅燈轉為綠燈，告訴人起步往前騎，錄
    影時間00：08，被告陳富貴駕駛之0000-00自小客車自告訴
    人左前方開出，與告訴人車輛發生碰撞，告訴人人車倒地。
    由檢察官偵查中勘驗肇事路口監視器檔案所見，清楚看見被
    告就是闖越紅燈，且在被告闖越紅燈時，該臺19甲南向路口
    轉為紅燈已經4秒鐘，明顯可見被告也不是所謂的搶黃燈行
    駛，然被告還是一再堅持他沒有闖紅燈。
  ㈢於本院準備程序，被告仍堅持自己沒有闖紅燈，是告訴人闖
    紅燈才撞上被告。經本院於準備程序中勘驗卷附與告訴人同
    向停等紅燈之自小客車車上行車紀錄器影像：畫面開始，告
    訴人方向為紅燈，檔案時間4秒時，告訴人方向變為綠燈。5
    秒時，畫面上白色的小貨車右轉，6秒時被告的車子出現在
    畫面上並且超越過停止線。檔案時間7秒時，被告車子闖越
    紅燈，撞上告訴人的機車，被告行進方向後面有一輛黑色自
    小客車停止在停止線後。此行車紀錄器影像檔案所見，與檢
    察官偵查中勘驗路口監視器影像檔案所見完全相同，確實是
    被告闖越紅燈撞上告訴人的機車，告訴人在起駛當時，行向
    的交通號誌確實為綠燈。被告對於如此明確之證據，卻依舊
    堅持沒有闖紅燈，其所辯顯然與事實不符，不足採信。
　㈣被告闖越紅燈，撞上綠燈起步前行的告訴人，告訴人因而人
    車倒地，受有左側脛骨平台閉鎖性骨折、左側足部第二蹠骨
    移位閉鎖性骨折等傷害，有台灣基督長老教會新樓醫療財團
    法人麻豆新樓醫院診斷證明書1份在卷可佐，足認被告闖越
    紅燈之駕駛行為，與告訴人之傷害結果間具有相當因果關係
    。按汽車行駛至交岔路口，其行進、轉彎，應遵守燈光號誌
    ，道路交通安全規則第102條第1項第1款定有明文。被告係
    領有合格駕駛執照之人，駕車自應注意上述規定，且依當時
    天候晴、日間自然光線、路面乾燥無缺陷且無障礙物、視距
    良好，並無不能注意之情事，竟疏未注意，而發生本件交通
    事故，顯有過失。又本件肇事原因經臺南市車輛行車事故鑑
    定會鑑定結果，亦認被告未依號誌指示行駛，闖越紅燈，為
    肇事原因，告訴人則無肇事因素，此有臺南市車輛行車事故
    鑑定會110年8月23日南市交鑑字第1101023240號函暨所附南
    鑑0000000案鑑定意見書1份附卷可參，益徵被告就本件事故
    之發生確有過失甚明。是以，本件被告過失傷害犯行，已堪
    予認定。
三、核被告所為，係犯刑法第284條前段之過失傷害罪。查被告
    於肇事後，固然在未被有偵查犯罪職權之機關或公務員發覺
    前，向前往處理車禍之警員坦承為肇事人，有臺南市政府警
    察局善化分局交通分隊道路交通事故肇事人自首情形紀錄表
    1紙在卷可按，然被告自始至終均否認犯行，即便面對正在
    撥放他闖紅燈撞上告訴人的路口監視畫面，他仍然辯稱是告
    訴人闖紅燈，顯見被告並無自願接受裁判之意，自與刑法第
    62條前段自首之規定不符，不得依該規定減輕其刑。爰審酌
    被告駕車通過路口，未注意車前以及路口之行車狀況與交通
    號誌，即貿然闖越紅燈前行之過失狀況、造成告訴人受有左
    側脛骨平台閉鎖性骨折、左側足部第二蹠骨移位閉鎖性骨折
    等傷害結果、犯後不僅不承認自己的錯誤，甚至將肇事責任
    推諉給告訴人，且迄未能與告訴人達成民事和解，賠償告訴
    人之損害及其在法庭上面對自己闖紅燈的畫面，還能理不直
    氣很壯的辯稱是告訴人闖紅燈，其犯罪後態度實在惡劣，兼
    衡被告自陳國小畢業之教育程度，已婚，育有六子均已成年
    ，目前從事雜工等一切情狀，量處如主文所示之刑，並諭知
    易科罰金之折算標準。
據上論斷，應依刑事訴訟法第299條第1項前段，刑法第284條前
段、第41條第1項前段，判決如主文。
本案經檢察官張芳綾提起公訴，檢察官李佳潔到庭執行職務。
中　　華　　民　　國　　111 　年　　3 　　月　　10　　日
　　　　　　　　　刑事第六庭    法　官　鄭銘仁
以上正本證明與原本無異。
如不服本判決應於收受本判後20日內向本院提出上訴書狀，並應
敘述具體理由。其未敘述上訴理由者，應於上訴期間屆滿後20日
內向本院補提理由書狀（均須按他造當事人之人數附繕本）「切
勿逕送上級法院」。
  　　　　　　　　　　　　　　　書記官　陳姝妤
中　　華　　民　　國　　111 　年　　3 　　月　　14　　日
附錄本案論罪科刑法條：
中華民國刑法第284條
因過失傷害人者，處1年以下有期徒刑、拘役或10萬元以下罰金
；致重傷者，處3年以下有期徒刑、拘役或30萬元以下罰金。